<<<<<<< HEAD
=======
---
title: "TRAVAIL DE SESSION – ÉTUDE DE CAS"
subtitle: "MATH60611 - Méthodes avancées en exploitation de données"
author: "Alfred Assal et James Roy"
date: "`r Sys.Date()`"
geometry: margin=1.5cm
output:
  # bookdown::html_document2:
  #   toc: yes
  #   number_sections: yes
  #   toc_float:
  #     collapsed: no
  # #   toc_depth: '3'
  bookdown::pdf_document2:
    toc: yes
    toc_depth: 1
    extra_dependencies: ["flafter"]
params:
  created_date: "2023-09-12"
header-includes:
- \usepackage{float}
- \usepackage{amsmath}
- \usepackage{ragged2e}
---


L’objectif de votre mandat est de fournir à la ville un classement des 1864 intersections
en termes de sécurité (des plus dangereuses aux moins dangereuses), afin qu’elle puisse
prioriser les intersections les plus à risque dans le but d’améliorer les infrastructures.

Votre analyse devra se baser sur une modélisation des accidents observés dans les 10
dernières années (variable acc)
>>>>>>> ea9003c1a8001978f3c570e6c03295783cfb96f3

```{r}
library(tidyverse)
library(lubridate)
```


```{r}
dat = read.csv("data_final.csv", sep = ";")
```

```{r}
var_fact = c("all_pedest", "median", "green_stra", "half_phase", "any_ped_pr", "ped_countd", "lt_protect", "lt_restric", "lt_prot_re", "any_exclus", "borough", "curb_exten", "all_red_an", "new_half_r")

dat = dat %>% select(-c("street_1", "street_2", "X", "X.1"))
dat$date_ = as.Date(dat$date_, "%d/%m/%Y")
dat = dat %>% 
  mutate_at(vars(var_fact), as.factor)
```

```{r}
summary(dat)
```


```{r}
mod = lm(acc ~ .-rue_1-rue_2-date_, data = dat)
summary(mod)
```

```


