---
title: "TRAVAIL DE SESSION – ÉTUDE DE CAS"
subtitle: "MATH60611 - Méthodes avancées en exploitation de données"
author: "Alfred Assal et James Roy"
date: "`r Sys.Date()`"
geometry: margin=1.5cm
output:
  # bookdown::html_document2:
  #   toc: yes
  #   number_sections: yes
  #   toc_float:
  #     collapsed: no
  # #   toc_depth: '3'
  bookdown::pdf_document2:
    toc: yes
    toc_depth: 1
    extra_dependencies: ["flafter"]
params:
  created_date: "2023-09-12"
header-includes:
- \usepackage{float}
- \usepackage{amsmath}
- \usepackage{ragged2e}
---


L’objectif de votre mandat est de fournir à la ville un classement des 1864 intersections
en termes de sécurité (des plus dangereuses aux moins dangereuses), afin qu’elle puisse
prioriser les intersections les plus à risque dans le but d’améliorer les infrastructures.

Votre analyse devra se baser sur une modélisation des accidents observés dans les 10
dernières années (variable acc)

```{r}
library(tidyverse)
library(glmnet)
library(grpreg)
library(rpart)
library(randomForest)
library(gbm3)
library(mboost)
library(MASS)
library(caret)
library(party)

library(lubridate)
library(sf)
library(leaflet)
library(RColorBrewer)
library(rpart.plot)
library(randomForest)
library(caret)
library(fastDummies)
library(rmapshaper)
library(sp)
library(broom)
library(maps)
library(mapcan)
```


```{r}
dat = read.csv("data_final.csv", sep = ";")
```

```{r}
var_fact = c("all_pedest", "median", "green_stra", "half_phase", "any_ped_pr", "ped_countd", "lt_protect", "lt_restric", "lt_prot_re", "any_exclus", "borough", "curb_exten", "all_red_an", "new_half_r")

dat = dat %>% dplyr::select(-c("street_1", "street_2", "X", "X.1", "rue_1", "rue_2", "date_", "x", "y"))
#dat$date_ = as.Date(dat$date_, "%d/%m/%Y")
dat = dat %>% 
  mutate_at(vars(var_fact), as.factor)

dat[["ln_distdt"]] = ifelse(is.na(dat[["ln_distdt"]]), 0, as.numeric(dat[["ln_distdt"]]))
```


```{r}
dat = dat %>% mutate(check = ifelse(cli == 0 & cri == 0 & cti == 0, 1,0))

dat_check = dat[dat$check==1,]

dat = dat %>% 
    mutate(#pi = if_else(check == 1, median(dat$pi), pi),
         #cri = if_else(check == 1, median(dat$cri), cri),
         #cli = if_else(check == 1, median(dat$cli), cli),
         #cti = if_else(check == 1, median(dat$cti), cti),
         ln_cti = if_else(check == 1, median(dat$ln_cti), ln_cti),
         ln_cli = if_else(check == 1, median(dat$ln_cli), ln_cli),
         ln_cri = if_else(check == 1, median(dat$ln_cri), ln_cri))

dat = dat %>% dplyr::select(-c("pi", "fi", "fli", "fri", "fti", "cli", "cri", "cti", "check"))

#dat_test = dat %>% mutate(test = fli+fri+fti)
#summary(dat_test[,c("test", "fi")])
# Test pour voir s'il y a des incohérences...
```

```{r}
dat$borough <- gsub("?le-Bizard-Sainte-GeneviÞve", "ile-Bizard-Sainte-Genevieve", dat$borough)
dat$borough <- gsub("C¶te-des-Neiges-Notre-Dame-de-Graces", "CDN-NDG", dat$borough)
dat$borough <- gsub("C¶te-Saint-Luc", "Cote-Saint-Luc", dat$borough)
dat$borough <- gsub("MontrÚal-Est", "Montreal-Est", dat$borough)
dat$borough <- gsub("MontrÚal-Nord", "Montreal-Nord", dat$borough)
dat$borough <- gsub("Pointe-aux-Trembles-RiviÞres-des-Prairies", "Pointe-aux-Trembles-Rivieres-des-Prairies", dat$borough)
dat$borough <- gsub("St-LÚonard", "St-Leonard", dat$borough)
```

```{r}
counts <- table(dat$borough)

boroughs_to_remove <- names(counts[counts < 5])

dat <- dat[!dat$borough %in% boroughs_to_remove, ]
```


```{r}
dat$borough <- as.factor(dat$borough)
datdum=dummy_cols(dat, remove_first_dummy=TRUE, remove_selected_columns=TRUE)
datdum = datdum %>% dplyr::select(-int_no)
set.seed(12345321)
ntrain=615
ntest=nrow(dat)-ntrain
indtrain=sample(1:nrow(dat),ntrain,replace=FALSE)
```


```{r}
dat2 = read.csv("data_final.csv", sep = ";")

dat2 <- dat2 %>%
  mutate(combined_rue = paste(rue_1, rue_2, sep = " / "))

dat2 <- dat2 %>%
   dplyr::select(int_no, combined_rue,fi,pi)

dat_descrp <- dat

dat_descrp <- left_join(dat,dat2)

dat_descrp$combined_rue <-  as.factor(dat_descrp$combined_rue)

top_10_percent_threshold <- quantile(dat_descrp$acc, 0.99)

top_10_percent_data <- dat_descrp %>%
  filter(acc > top_10_percent_threshold) %>%
  arrange(desc(acc))


ggplot(top_10_percent_data, aes(x=reorder(combined_rue, acc), y=acc)) +
  geom_bar(stat="identity", col="darkgrey",aes(fill=acc)) +
  coord_flip() +
  theme_minimal() + 
  labs(title="",
       x="Intersections",
       y="Nombre d'accidents")+
  theme(legend.position = "none")

top_15_fi <- dat_descrp %>%
  arrange(desc(fi)) %>%
  slice(1:15) %>%
  dplyr::select(combined_rue, fi)

top_15_pi <- dat_descrp %>%
  arrange(desc(pi)) %>%
  slice(1:15) %>%
  dplyr::select(combined_rue, pi)

print(top_15_fi)
print(top_15_pi)

summary(dat_descrp)
summary(dat2)

```

```{r}
xdum=datdum
xdum$acc=NULL
xdum=as.matrix(xdum)
dattrain=dat[indtrain,]
dattest=dat[-indtrain,]
dattrain = dattrain %>% dplyr::select(-int_no)
dattest = dattest %>% dplyr::select(-int_no)
datdumtrain=datdum[indtrain,]
datdumtest=datdum[-indtrain,]
xdumtrain=xdum[indtrain,]
xdumtest=xdum[-indtrain,]
```

```{r}
wrapglmnet=function(xtrain,ytrain,xtest,ytest=NULL,alpha,family)
{
library(glmnet)
par(mfrow=c(2,2))
plot(glmnet(x=xtrain,y=ytrain,alpha=alpha),xvar = "lambda", label = TRUE, family = family)
cv=cv.glmnet(x=xtrain,y=ytrain, alpha=alpha, family = family)
plot(cv)
pred=predict(cv,new=xtest,s="lambda.min")
pred1se=predict(cv,new=xtest,s="lambda.1se")
err=NA
if(!is.null(ytest))
{
plot(ytest,pred)
plot(ytest,pred1se)
err=data.frame(mean(abs(pred-ytest)),mean((pred-ytest)^2),
mean(abs(pred1se-ytest)),mean((pred1se-ytest)^2))
names(err)=c("MAE", "MSE", "MAE_1SE","MSE_1SE")
}
co=predict(cv,s="lambda.min",type="coefficients")
co=as.matrix(co)
co=co[co[,1] != 0,,drop=FALSE]
co1se=predict(cv,s="lambda.1se",type="coefficients")
co1se=as.matrix(co1se)
co1se=co1se[co1se[,1] != 0,,drop=FALSE]
out=list(err,co,co1se,pred,pred1se)
names(out)=c("error","coef","coef1se","pred","pred1se")
out
}
```


```{r}
lmfit=lm(acc~.,data=datdumtrain)
predlmfit=predict(lmfit,newdata=datdumtest)

errlmfit=data.frame(mean(abs(predlmfit-datdumtest$acc)),mean((predlmfit-datdumtest$acc)^2))
names(errlmfit)=c("MAE","MSE")
row.names(errlmfit)=c("lm")
errlmfit
```

```{r}
lmfit=glm(acc ~ ., data = datdumtrain, family = poisson(link = "log"))
predlmfit=predict(lmfit,newdata=datdumtest)

errlmfit_pois=data.frame(mean(abs(predlmfit-datdumtest$acc)),mean((predlmfit-datdumtest$acc)^2))
names(errlmfit_pois)=c("MAE","MSE")
row.names(errlmfit_pois)=c("lm")
errlmfit_pois
```


```{r}
lasso=wrapglmnet(xdumtrain,datdumtrain$acc,xdumtest, datdumtest$acc,1, family = "gaussian")
dim(lasso$coef)

lasso$error
```

```{r}
lasso_poisson <- wrapglmnet(xdumtrain, datdumtrain$acc, xdumtest, datdumtest$acc, alpha = 1, family = "poisson")
lasso_poisson$error
```


```{r}
ridge=wrapglmnet(xdumtrain,datdumtrain$acc,xdumtest, datdumtest$acc,0, family = "gaussian")

dim(ridge$coef)

ridge$error
```

```{r}
ridge_poisson=wrapglmnet(xdumtrain,datdumtrain$acc,xdumtest, datdumtest$acc,0, family = "poisson")
ridge_poisson$error
```

```{r, warning=FALSE, message = FALSE}
train_control <- trainControl(method = "repeatedcv",
                              number = 5,
                              repeats = 5,
                              search = "random",
                              verboseIter = TRUE)

# Train the model
elnet <- train(acc ~ .,
                           data = datdumtrain,
                           method = "glmnet",
                           preProcess = c("center", "scale"),
                           tuneLength = 25,
                           trControl = train_control)
```

```{r}
pred <- predict(elnet, datdumtest)
errelnet=data.frame(MAE=mean(abs(pred-datdumtest$acc)),MSE=mean((pred-datdumtest$acc)^2))
names(errelnet)=c("MAE","MSE")
row.names(errelnet)=c("elastic net")
errelnet
```


```{r,  warning=FALSE, message = FALSE}
train_control <- trainControl(method = "repeatedcv",
                              number = 5,
                              repeats = 5,
                              search = "random",
                              verboseIter = TRUE)

# Train the model
elnet_poisson <- train(acc ~ .,
                           data = datdumtrain,
                           method = "glmnet",
                           preProcess = c("center", "scale"),
                           tuneLength = 25,
                           trControl = train_control, 
                           family = "poisson")
```

```{r}
pred <- predict(elnet, datdumtest)
errelnet_poisson=data.frame(MAE=mean(abs(pred-datdumtest$acc)),MSE=mean((pred-datdumtest$acc)^2))
names(errelnet_poisson)=c("MAE","MSE")
row.names(errelnet_poisson)=c("elastic net")
errelnet_poisson
```

```{r}
namlas=rownames(lasso$coef)[-1]
laslm=lm(acc~.,data=datdumtrain[,c(namlas,"acc")])
predlaslm=predict(laslm,newdata=datdumtest)
errlaslm=data.frame(mean(abs(predlaslm-datdumtest$acc)), mean((predlaslm-datdumtest$acc)^2))
names(errlaslm)=c("MAE","MSE")
row.names(errlaslm)=c("lasso-lm")
errlaslm
```

```{r}
namlas=rownames(lasso_poisson$coef)[-1]
laslm=glm(acc ~ ., data = datdumtrain[,c(namlas,"acc")], family = poisson(link = "log"))
predlaslm=predict(laslm,newdata=datdumtest)
errlaslm_poisson=data.frame(mean(abs(predlaslm-datdumtest$acc)), mean((predlaslm-datdumtest$acc)^2))
names(errlaslm_poisson)=c("MAE","MSE")
row.names(errlaslm_poisson)=c("lasso-lm")
errlaslm_poisson
```


```{r}
cv.relax=cv.glmnet(x=xdumtrain,y=datdumtrain$acc, alpha=1,relax=TRUE)
plot(cv.relax)
```

```{r}
pred=predict(cv.relax,new=xdumtest,s="lambda.min",gamma="gamma.min")
ytest=datdumtest$acc
errlassrel=data.frame(MAE=mean(abs(pred-ytest)),MSE=mean((pred-ytest)^2))
row.names(errlassrel)=c("lasso relaxed")
errlassrel
```

```{r}
cv.relax=cv.glmnet(x=xdumtrain,y=datdumtrain$acc, alpha=1,relax=TRUE, family = "poisson")
plot(cv.relax)

pred=predict(cv.relax,new=xdumtest,s="lambda.min",gamma="gamma.min")
ytest=datdumtest$acc
errlassrel_poisson=data.frame(MAE=mean(abs(pred-ytest)),MSE=mean((pred-ytest)^2))
row.names(errlassrel_poisson)=c("lasso relaxed")
errlassrel_poisson
```


```{r}
group=c(1:42,rep(43,20))
grlassofit=grpreg(xdumtrain, datdumtrain$acc, group, penalty="grLasso")
plot(grlassofit)

grlassofitcv=cv.grpreg(xdumtrain, datdumtrain$acc, group,seed=1234,penalty="grLasso")
coefgrlasso=predict(grlassofitcv,type="coefficients")
predgrlasso=predict(grlassofitcv,X=xdumtest)
errgrlasso=data.frame(mean(abs(predgrlasso-datdumtest$acc)),mean((predgrlasso-datdumtest$acc)^2))
names(errgrlasso)=c("MAE","MSE")
row.names(errgrlasso)=c("group lasso")
```

```{r}
group=c(1:42,rep(43,20))
grlassofit=grpreg(xdumtrain, datdumtrain$acc, group, penalty="grLasso", family = "poisson")
plot(grlassofit)

grlassofitcv=cv.grpreg(xdumtrain, datdumtrain$acc, group,seed=1234,penalty="grLasso", family = "poisson")
coefgrlasso=predict(grlassofitcv,type="coefficients")
predgrlasso=predict(grlassofitcv,X=xdumtest)
errgrlasso_poisson=data.frame(mean(abs(predgrlasso-datdumtest$acc)),mean((predgrlasso-datdumtest$acc)^2))
names(errgrlasso_poisson)=c("MAE","MSE")
row.names(errgrlasso_poisson)=c("group lasso")
```


```{r}
gelcv=cv.grpreg(xdumtrain, datdumtrain$acc, group, seed=1234,penalty="gel")
coefgel=predict(gelcv,type="coefficients")
predgel=predict(gelcv,X=xdumtest)
errgel=data.frame(mean(abs(predgel-datdumtest$acc)),mean((predgel-datdumtest$acc)^2))
names(errgel)=c("MAE","MSE")
row.names(errgel)=c("exponential lasso")
errgel
```

```{r}
gelcv=cv.grpreg(xdumtrain, datdumtrain$acc, group, seed=1234,penalty="gel", family = "poisson")
coefgel=predict(gelcv,type="coefficients")
predgel=predict(gelcv,X=xdumtest)
errgel_poisson=data.frame(mean(abs(predgel-datdumtest$acc)),mean((predgel-datdumtest$acc)^2))
names(errgel_poisson)=c("MAE","MSE")
row.names(errgel_poisson)=c("exponential lasso")
errgel_poisson
```


```{r}
rptree=rpart(acc~.,data=dattrain,method="anova",control = rpart.control(xval = 10, minsplit=10, minbucket = 3, cp = 0))
rptreepruned=prune(rptree,cp=rptree$cp[which.min(rptree$cp[,"xerror"]),"CP"])
predrpart=predict(rptreepruned,newdata=dattest)
errrpart=data.frame(mean(abs(predrpart-datdumtest$acc)),mean((predrpart-datdumtest$acc)^2))
names(errrpart)=c("MAE","MSE")
row.names(errrpart)=c("single tree (rpart)")
errrpart
```

```{r}
rptree=rpart(acc~.,data=dattrain,control = rpart.control(xval = 10, minsplit=10, minbucket = 3, cp = 0), method = "poisson")
rptreepruned=prune(rptree,cp=rptree$cp[which.min(rptree$cp[,"xerror"]),"CP"])
predrpart=predict(rptreepruned,newdata=dattest)
errrpart_poisson=data.frame(mean(abs(predrpart-datdumtest$acc)),mean((predrpart-datdumtest$acc)^2))
names(errrpart_poisson)=c("MAE","MSE")
row.names(errrpart_poisson)=c("single tree (rpart)")
errrpart_poisson
```


```{r}
rf=randomForest(acc~.,data=dattrain,ntree=500)
predrf=predict(rf,newdata=dattest)
errrf=data.frame(mean(abs(predrf-datdumtest$acc)),mean((predrf-datdumtest$acc)^2))
names(errrf)=c("MAE","MSE")
row.names(errrf)=c("random forest")
errrf

virf = importance(rf)
varImpPlot(rf)
```

```{r}
cttree=ctree(acc~., data=dattrain)
predct=predict(cttree,newdata=dattest)

errcond=data.frame(mean(abs(predct-datdumtest$acc)),mean((predct-datdumtest$acc)^2))
names(errcond)=c("MAE","MSE")
row.names(errcond)=c("cond forest")
errcond
```


```{r}
gbmgc=gbm(acc~.,data=dattrain,distribution="gaussian",n.trees=100,interaction.depth = 5,shrinkage =0.1)
predgbm=predict(gbmgc,newdata=dattest,n.trees=100)
errgbm=data.frame(mean(abs(predgbm-datdumtest$acc)),mean((predgbm-datdumtest$acc)^2))
names(errgbm)=c("MAE","MSE")
row.names(errgbm)=c("Tree boosting with gbm")
errgbm
```

```{r}
gbmgc=gbm(acc~.,data=dattrain,distribution="poisson",n.trees=100,interaction.depth = 5,shrinkage =0.1)
predgbm=predict(gbmgc,newdata=dattest,n.trees=100)
errgbm_poisson=data.frame(mean(abs(predgbm-datdumtest$acc)),mean((predgbm-datdumtest$acc)^2))
names(errgbm_poisson)=c("MAE","MSE")
row.names(errgbm_poisson)=c("Tree boosting with gbm")
errgbm_poisson
```


```{r}
glmboostgc=glmboost(acc ~.,data=datdumtrain,family=Gaussian(),control = boost_control(mstop = 2000))
glmboostgccv=cvrisk(glmboostgc)
plot(glmboostgccv)
```

```{r}
bestm=mstop(glmboostgccv)
predglmboost=predict(glmboostgc[bestm],new=datdumtest)
errglmboost=data.frame(mean(abs(predglmboost-datdumtest$acc)),mean((predglmboost-datdumtest$acc)^2))
names(errglmboost)=c("MAE","MSE")
row.names(errglmboost)=c("LS Boosting with glmboost")
errglmboost
```

```{r}
glmboostgc=glmboost(acc ~.,data=datdumtrain,family=Poisson(),control = boost_control(mstop = 2000))
glmboostgccv=cvrisk(glmboostgc)
plot(glmboostgccv)
```

```{r}
bestm=mstop(glmboostgccv)
predglmboost=predict(glmboostgc[bestm],new=datdumtest)
errglmboost_poisson=data.frame(mean(abs(predglmboost-datdumtest$acc)),mean((predglmboost-datdumtest$acc)^2))
names(errglmboost_poisson)=c("MAE","MSE")
row.names(errglmboost_poisson)=c("LS Boosting with glmboost")
errglmboost_poisson
```


```{r}
allres=rbind(lasso$err[,1:2],ridge$err[,1:2],errlmfit,errlassrel[,1:2])
row.names(allres)=c("lasso","ridge","OLS","relaxed lasso")
allres=rbind(allres,errgrlasso)
allres=rbind(allres,errgel)
allres=rbind(allres,errrpart)
allres=rbind(allres,errrf)
allres=rbind(allres,errgbm)
allres=rbind(allres,errglmboost)
allres=rbind(allres, errlaslm)
allres=rbind(allres, errelnet)
allres=rbind(allres, errcond)
allres[order(allres[,1]),]
```

```{r}
allres=rbind(lasso_poisson$err[,1:2],ridge_poisson$err[,1:2],errlmfit_pois,errlassrel_poisson[,1:2])
row.names(allres)=c("lasso","ridge","OLS","relaxed lasso")
allres=rbind(allres,errgrlasso_poisson)
allres=rbind(allres,errgel_poisson)
allres=rbind(allres,errrpart_poisson)
allres=rbind(allres,errgbm_poisson)
allres=rbind(allres,errglmboost_poisson)
allres=rbind(allres, errlaslm_poisson)
allres=rbind(allres, errelnet_poisson)
allres[order(allres[,1]),]
```

----

```{r}
rf_full=randomForest(acc~.-int_no,data=dat,ntree=500)
predrf_full=predict(rf_full,newdata=dat)

virf = importance(rf_full)
varImpPlot(rf_full)
```

```{r}
predictions_df <- data.frame(int_no = dat$int_no, pred_rf_full = predrf_full)
heatmap_dat <- left_join(dat_descrp,predictions_df)
predictions_df$classement <- rank(-predictions_df$pred_rf_full)
dat_final = predictions_df %>% dplyr::select(-pred_rf_full)
write.csv(dat_final,"classement.csv")

top_15_data <- heatmap_dat %>%
  arrange(desc(pred_rf_full)) %>%
  slice(1:15)

 ggplot(top_15_data, aes(x=reorder(combined_rue, pred_rf_full), y=pred_rf_full)) +
  geom_bar(stat="identity", col="darkgrey", aes(fill=pred_rf_full)) +
  coord_flip() +
  theme_minimal() + 
  labs(title="",
       x="",  
       y="Risque d'accidents") +
  theme(legend.position = "none",  
        axis.text.x = element_blank(),   
        axis.ticks.x = element_blank())
 
 
```


# Map
```{r}

montreal <- st_read(dsn = "montreal",
                    layer = "LIMADMIN")

#summary(montreal@data$NOM)

df <- montreal

montreal_sf <- st_as_sf(montreal)
montreal_n <- ms_simplify(montreal_sf, keep = 0.2, keep_shapes = TRUE)

montreal_n$NOM <- gsub("Outremont", "Outremont", montreal_n$NOM)
montreal_n$NOM <- gsub("LaSalle", "Lasalle", montreal_n$NOM)
montreal_n$NOM <- gsub("Mont-Royal", "Mont-Royal", montreal_n$NOM)
montreal_n$NOM <- gsub("Ville-Marie", "Ville-Marie", montreal_n$NOM)
montreal_n$NOM <- gsub("Le Plateau-Mont-Royal", "Plateau-Mont-Royal", montreal_n$NOM)
montreal_n$NOM <- gsub("Le Sud-Ouest", "Sud-Ouest", montreal_n$NOM)
montreal_n$NOM <- gsub("Rivière-des-Prairies-Pointe-aux-Trembles", "Pointe-aux-Trembles-Rivieres-des-Prairies", montreal_n$NOM)
montreal_n$NOM <- gsub("Lachine", "Lachine", montreal_n$NOM)
montreal_n$NOM <- gsub("Ahuntsic-Cartierville", "Ahuntsic-Cartierville", montreal_n$NOM)
montreal_n$NOM <- gsub("Côte-Saint-Luc", "Cote-Saint-Luc", montreal_n$NOM)
montreal_n$NOM <- gsub("Saint-Léonard", "St-Leonard", montreal_n$NOM)
montreal_n$NOM <- gsub("Mercier-Hochelaga-Maisonneuve", "Mercier-Hochelaga-Maisonneuve", montreal_n$NOM)
montreal_n$NOM <- gsub("Côte-des-Neiges-Notre-Dame-de-Grâce", "CDN-NDG", montreal_n$NOM)
montreal_n$NOM <- gsub("Rosemont-La Petite-Patrie", "Rosemont-La-Petite-Patrie", montreal_n$NOM)
montreal_n$NOM <- gsub("Saint-Laurent", "Saint-Laurent", montreal_n$NOM)
montreal_n$NOM <- gsub("Villeray-Saint-Michel-Parc-Extension", "Villeray-Saint-Michel-Parc-Extension", montreal_n$NOM)
montreal_n$NOM <- gsub("Westmount", "Westmount", montreal_n$NOM)
montreal_n$NOM <- gsub("Montréal-Est", "Montreal-Est", montreal_n$NOM)
montreal_n$NOM <- gsub("Anjou", "Anjou", montreal_n$NOM)
montreal_n$NOM <- gsub("Pierrefonds-Roxboro", "Pierrefonds-Roxboro", montreal_n$NOM)
montreal_n$NOM <- gsub("Verdun", "Verdun", montreal_n$NOM)
montreal_n$NOM <- gsub("Montréal-Nord", "Montreal-Nord", montreal_n$NOM)

# Verification des maching values pour la carte 
unique_values_in_borough <- unique(dat$borough)
unique_values_in_borough
non_matching_values <- setdiff(unique_values_in_borough,montreal_n$NOM)
print(non_matching_values)

# faire la meme chose avec les prediction
dat_sum <- dat %>%
  group_by(borough) %>%
  summarise(somme = sum(acc, na.rm = TRUE)) %>%
  ungroup()

dat_sum <- rename(dat_sum, NOM = borough)

montreal_n_sum <- montreal_n %>%
  left_join(dat_sum, by = "NOM") %>%
  mutate(somme = ifelse(is.na(somme), 0, somme))


ggplot(data = montreal_n_sum) +
  geom_sf(aes(fill = somme), color = "black") +
  scale_fill_gradient(low = "lightblue", high = "red",
                      na.value = "white", name = "Accidents") +
  labs(title = "Carte thermique du nombre d'accident par arrondissement",
       subtitle = "Montreal",
       x = "", y = "") +
  theme_minimal() +
  theme(legend.position = "right",
        axis.text = element_blank(),
        axis.title = element_blank(),
        axis.ticks = element_blank(),
        panel.grid.major = element_blank(),
        panel.grid.minor = element_blank())





dat_sum <- heatmap_dat  %>%
  group_by(borough) %>%
  summarise(somme = sum(pred_rf_full, na.rm = TRUE)) %>%
  ungroup()

dat_sum <- rename(dat_sum, NOM = borough)

montreal_n_sum <- montreal_n %>%
  left_join(dat_sum, by = "NOM") %>%
  mutate(somme = ifelse(is.na(somme), 0, somme))

ggplot(data = montreal_n_sum) +
  geom_sf(aes(fill = somme), color = "black") +
  scale_fill_gradient(low = "lightblue", high = "red", na.value = "white") +
  labs(title = "carte thermique du risque d'accident par arrondissement",
       subtitle = "Montréal", x = "", y = "") +
  theme_void() +
  theme(legend.position = "none")

```


























